【裁判字號】    97,小上,3
【裁判日期】    971229
【裁判案由】    給付電信費
【裁判全文】
臺灣宜蘭地方法院民事判決               97年度小上字第3號
上  訴  人  丙○○
被上訴人    中華電信股份有限公司台灣北區電信分公司
法定代理人  乙○○
訴訟代理人  甲○○
上列當事人間請求給付電信費事件，上訴人對於中華民國97年3
月3日本院羅東簡易庭96年度羅小字第622號第一審判決提起上訴
，本院判決如下：
    主  文
上訴駁回。
第二審訴訟費用新台幣壹仟伍佰元由上訴人負擔。
    事  實  及  理  由
一、按對於小額程序第一審判決之上訴，非以其違背法令為理由
    ，不得為之。上訴狀內應記載上訴理由，表明下列各款事項
    ：（一）原判決所違背之法令及其具體內容。（二）依訴訟
    資料可認為原判決有違背法令之具體事實。第二審法院認上
    訴為無理由者，應為駁回之判決。且小額程序之第二審判決
    ，依上訴意旨足認上訴無理由者，得不經言詞辯論程序為之
    。民事訴訟法第436條之24第2項、第436條之25、第436條之
    32 第2項、第449條第1項及436條之29第2款分別定有明文。
二、上訴人上訴意旨：如附件所示。
三、查本件上訴人上訴理由，乃指摘原審判決有民事訴訟法第
    469條判決不備理由或理由矛盾之違法，並主張原審應命被
    上訴人提出流量圖以證明系爭FTTB設備設備確可使用，然被
    上訴人並未提出，原審仍為被上訴人勝訴判決，實難甘服等
    語。然查，原審判決中有關「流量圖」對於本件訴訟之證據
    力之推論為：「所謂流量圖是指實際使用網路流量大小之分
    析圖，如有流量顯示自可以證明確實已經測通，但縱然無流
    量顯示，僅足以證明並未有實際使用之情況，尚難證明系爭
    設備有非可供使用之事實存在，從而，原告雖未提出系爭FT
    TB設備之流量圖，亦不足為不利於原告之認定。」，而依兩
    造系爭業務租用條款第9條之約定「客戶租用本業務自本公
    司裝妥設備『可供使用之日』為起租日.... 」以觀（見原
    審卷第37頁），依約於被上訴人裝妥租用設備可供上訴人使
    用起即得向上訴人收取電信租費，縱上訴人實際上並未使用
    ，亦不能解免其應給付系爭電信費用之義務。亦即被上訴人
    是否得向上訴人請求系爭電信費，應認定之爭點乃在被上訴
    人是否已裝妥系爭租用設備，至可供上訴人使用之程度，而
    非「流量圖」所證明之FTTB設備設備確實經上訴人使用。而
    就系爭租用之設備已裝妥可供使用之事實，原審判決理由內
    已據證人藍陳欽之證詞及施工單用戶簽章欄有上訴人所雇用
    名為「詩涵」之櫃台小姐之簽名，而認系爭租用之設備業經
    「詩涵」本於為上訴人之使用人或代理人之地位而簽名認可
    可供使用，而為有利於被上訴人之認定，其判決理由並無何
    矛盾之處。故上訴人指摘原審判決有判決理由矛盾之情形，
    而提起上訴，並無理由。
四、綜上所述，原審依據所調查之證據，本於經驗法則及論理法
    則之推理，而為被上訴人全部勝訴之判決，並依法依職權宣
    告假執行，於法並無違誤。上訴人仍執陳詞，主張原審判決
    有當然違背法令之情事，並無理由，爰依首開規定，逕以判
    決駁回之。
五、據上論結，本件上訴為無理由，依民事訴訟法第436條之32
    第1項、第2項、第449條第1項、第436條之29第2款、第78條
    及第436條之19第1項，判決如主文。
中    華    民    國    97    年    12    月    29    日
                  臺灣宜蘭地方法院民事庭
                      審判長法  官 楊麗秋
                            法  官 林楨森
                            法  官 張軒豪
正本與原本無異。
本件不得上訴。
中    華    民    國    97    年    12    月    30    日
                            書記官  詹玉惠


司法院資訊處製作；財團法人民間司法改革基金會備份。
